Minutes et répertoires du notaire Claude BOUCOT, 4 août 1614 - 16 décembre 1648 (étude VI)
Archives nationales
- Minutes de Claude BOUCOT, août 1614 - 28 juin 1655; MC/ET/VI/183 - MC/ET/VI/271
  - Minutes. 1629, janvier - 1629, juin, janvier 1629 - juin 1629; MC/ET/VI/206; registre
    - Transaction concernant François Le Vasseur et Simon Moufle, notaires au Châtelet., 22 mars 1629; MC/ET/VI/206
      accord; Le Vasseur, François; Moufle, Simon; notaire
    - AUTISSIER (Jacques) maître maçon à Paris § Marché de maçonnerie par Simon PUTHOIS, maître maçon, pour la maison du Dauphin rue de la Harpe, à Pasquette CASSIN, femme séparée de..., 19 avril 1629; MC/ET/VI/206
      marché; Autissier, Jacques; Cassin, Pasquette
    - Contrat de mariage entre Isaac Blot, chirurgien, demeurant rue Galande, fils de défunts Pierre Blot, marchand au Mans, et Louise Pelletier, et Anne Bouquet, fille de Nicolas Bouquet, bourgeois de Paris, et de Jeanne Groult, demeurant rue Saint-Julien-le-Pauvre. Parmi les témoins de la fiancée figurent Nicolas Merger, bourgeois de Paris, et Gilles Merger, violon ordinaire de la chambre du roi, cousins du côté maternel., 22 avril 1629; MC/ET/VI/206
      Documents du Minutier central concernant l'histoire de la musique (1600-1650), par Madeleine Jurgens, tome I [études I à X, 1763 actes], Paris, Archives nationales, 1967, p. 221 (instrument de recherche imprimé dématérialisé, certaines notices sont plus détaillées dans la version intégrale accessible en ligne par la rubrique 'Autres instruments de recherche', voir contexte dans le Plan d’orientation général - Notaires de Paris, guides thématiques du Minutier).
    - Quittance donnée par Christophe de Condé, maître barbier chirurgien, demeurant rue de la Huchette, à Pierre Pitten, sieur de Pampoul, à Marie Érondelle, sa femme, à Melchior Tavernier et à Sarah Pitten, sa femme, d'une somme de 1.215 livres 6 deniers pour le rachat et les arrérages de 75 livres de rente. (1), 24 juillet 1629; MC/ET/VI/206
      Compléments de description: (1) Constituée de 3 décembre 1626, acte analysé précédemment.
      quittance; acte de vente; Huchette (rue de la); Condé, Christophe de; Erondelle, Marie; Pitten, Pierre; Pitten, Sarah; Tavernier, Melchior (1594-1665); chirurgien
  - Minutes. 1629, juillet - 1629, décembre, juillet 1629 - décembre 1629; MC/ET/VI/207; registre
    - Vente par Thomas Baton, maître corroyeur baudroyeur à Calais, logé grande-rue du Faubourg-Saint-Victor, à l'enseigne du 'Chapeau Royal', à Louis Poirier, maître peintre et bourgeois de Paris, et à Geneviève Baton, sa femme, demeurant rue Saint-Jean-de-Beauvais, du tiers d'une maison sise au faubourg Saint-Martin, consistant en trois corps d'hôtel, cour et jardin, provenant de la succession de Nicole Du Mesnil, sa mère, moyennant la somme de 1.400 livres tournois; il leur cède également tout ce qui peut lui appartenir en deux petites maisons sises à Domont (1) et Bauffémont, (2) à la charge pour les acquéreurs d'acquitter les rentes, cens et dettes qui pourraient être dus à cause desdites maisons., 5 juillet 1629; MC/ET/VI/207
      Compléments de description: (1) Domont, cant. Écouen, arr. Pontoise, Seine-et-Oise. (2) Bouffémont, cant. Écouen, arr. Pontoise.
      Précisions sur les lieux: Paris--Faubourg-Saint-Victor (rue du, enseigne du Chapeau Royal)
      Documents du Minutier central concernant les peintres, sculpteurs et graveurs au XVIIe siècle (1600-1650) [études I à X, 1955 actes], par Marie-Antoinette Fleury, tome I, Paris, S.E.V.P.E.N, 1969, p. 575 (instrument de recherche imprimé dématérialisé, certaines notices sont plus détaillées dans la version intégrale accessible en ligne par la rubrique 'Autres instruments de recherche', voir contexte dans le Plan d’orientation général - Notaires de Paris, guides thématiques du Minutier).
      acte de vente; Bouffémont (Val-d'Oise); Calais (Pas-de-Calais); Domont (Val-d'Oise); Ecouen (Val-d'Oise); Chapeau Royal (enseigne du); Faubourg-Saint-Victor (rue du); Jean-de-Beauvais (rue); Saint-Martin (faubourg); Baton, Geneviève; Baton, Thomas; Du Mesnil, Nicole; Poirier, Louis; tanneur; peintre
    - Testament de Marie Érondelle, gisant au lit, malade, femme de Pierre Pitten, maître peintre, demeurant sur le pont Notre-Dame, en la maison des 'Trois Torches'., 24 juillet 1629; MC/ET/VI/207
      Elle déclare faire profession de la religion prétendue réformée..
      Legs charitables..
      Legs de tous ses biens meubles à Melchior Tavernier, son beau-frère. Elle lui laisse en outre la moitié de la terre et seigneurie de Pampoul..
      Elle nomme son mari son exécuteur testamentaire..
      testament; Notre-Dame (pont); Trois Torches (enseigne des); Septeuil (Yvelines); Erondelle, Marie; Pitten, Pierre; Tavernier, Melchior (1594-1665); peintre
    - Constitution par Pierre Blosse, notaire au Châtelet, et Denise Boucot, sa femme, à Antoine Conin., 25 juillet 1629; MC/ET/VI/207
      constitution de rente; Blosse, Pierre (15..-1636); Boucot, Denise; Conin, Antoine; notaire
    - Constitution de rente de Simon Le Mercier, notaire au Châtelet, à Nicolas Jolly, aussi notaire au Châtelet, de 150 l., 19 octobre 1629; MC/ET/VI/207
      constitution de rente; Jolly, Nicolas; Le Mercier, Simon; notaire
    - Constitution de rente par Simon Le Mercier, notaire au Châtelet, et Jeanne Des Quatrevaulx, sa femme, à Nicolas Jolly, aussi notaire au Châtelet., 19 octobre 1629; MC/ET/VI/207
      constitution de rente; Des Quatrevaulx, Jeanne; Jolly, Nicolas; Le Mercier, Simon; notaire
    - Déclaration et désistement de Mathieu Guillemot, libraire, au sujet d'un procès intenté contre Jacques Charles, notaire au Châtelet., 3 novembre 1629; MC/ET/VI/207
      déclaration; renonciation; Charles, Jacques; Guillemot, Mathieu; libraire; notaire
    - Constitution par Jean Rochet à Pierre Blosse, notaire au Châtelet., 5 novembre 1629; MC/ET/VI/207
      constitution de rente; Blosse, Pierre (15..-1636); Rochet, Jean; notaire
    - SAINT-JACQUES (rue) Maison du Lion ferré § Marché de nattes pour 6 chambres par Jean GUILLARD, maître nattier rue Saint-Jean de Latran, à Michel BORE, marchand bourgeois de Paris, moyennant 18 sols par toise et plusieurs actes concernant la rue SAINT-JACQUES étude VI, 30 novembre 1629; MC/ET/VI/207
      marché; Saint-Jacques (rue); Saint-Jacques, rue
    - Bail par Louis de Cressé, marchand tapissier, Jean Autissier, maître maçon, bourgeois de Paris, à cause de Thomasse Cressé, sa femme, Louis Dhuique, maître cordonnier demeurant rue Montmartre, fils et héritier pour un quart de Marie Cressé, Pierre Blanvein, tailleur de pierre rue de Buci, à cause de Marie Dhuique, sa femme, Guillaume Royatton, bourgeois de Paris, demeurant rue Montmartre, fils et seul héritier de Catherine Cressé, Guillaume et Nicolas Dhuique, pour 9 ans, à partir de la Saint-Martin d'hiver à Aguelin Josselin, charron à Mitry-Mory, de 12 arpents et demi de terre labourable, moyennant 10 septiers de blé froment de ferme annuelle, rendus à Paris chez les intéressés, au jour de la Saint-Martin, à charge de labourer cultiver et entretenir lesdites terres., 12 décembre 1629; MC/ET/VI/207
      Madeleine Jurgens et Elisabeth Maxfield-Miller, Cent ans de recherches sur Molière, sur sa famille et sur les comédiens de sa troupe, Paris, Archives nationales, 1963, p. 598 (instrument de recherche imprimé dématérialisé, certaines notices sont plus détaillées dans la version intégrale accessible en ligne par la rubrique 'Autres instruments de recherche', voir contexte dans le Plan d’orientation général - Notaires de Paris, guides thématiques du Minutier).
      Madeleine Jurgens et Elisabeth Maxfield-Miller, Cent ans de recherches sur Molière, sur sa famille et sur les comédiens de sa troupe, Paris, Archives nationales, 1963, IV-860 p.
  - Minutes. 1630, janvier - 1630, juin, janvier 1630 - juin 1630; MC/ET/VI/208; registre
    - LESCOT (Jacques) docteur en théologies et professeur du Roy en théologie, principal du College de Dainville fondé en l'Université § Bail par Jacques LESCOT et les autres boursiers du Collège, 30 janvier 1630; MC/ET/VI/208
      bail; Lescot, Jacques
    - TAVERNIER (Melchior) Graveur et imprimeur pour le Roi pour les tailles douces demeurant en l'Ile du Palais, sur le quai regardant la Mégisserie § Marché par Jean BARBET, architecte rue des Rosiers, pour dessiner pour... durant deux ans, moyennant logement, nourriture, 300 livres la Ière année et 350 la deuxième, 25 février 1630; MC/ET/VI/208
      marché; Tavernier, Melchior; Barbet, Jean
    - Contrat de service par lequel Jean Barbet, architecte, demeurant rue des Rosiers, âgé de vingt-cinq ans et natif de Saint-Valéry-sur-Somme, s'engage à travailler pendant deux ans, sans aucun hommage (1) pour Melchior Tavernier, aux dessins qu'il lui commandera de faire pour des bâtiments, tant pour la ville de Paris qu'aux champs. L'architecte s'engage à travailler de 5 heures du matin à 7 ou 8 heures du soir, en se réservant une heure par jour pour ses études particulières., 25 février 1630; MC/ET/VI/208
      Il sera logé et nourri par ledit Tavernier, à partir du lendemain de la fête de Pâques prochaine, et sera payé 300 livres la première année et 350 livres la seconde. Ledit Tavernier s'engage en outre à mettre le nom dudit Barbet à l'intitulation des livres ou pages qu'il fera graver d'après les dessins dudit Barbet..
      Compléments de description: (1) La mention sans aucun hommage, est une réminiscence du droit féodal; Jean Barbet entend par là conserver sa liberté et son droit à signer ses oeuvres.
      Documents du Minutier central concernant les peintres, sculpteurs et graveurs au XVIIe siècle (1600-1650) [études I à X, 1955 actes], par Marie-Antoinette Fleury, tome I, Paris, S.E.V.P.E.N, 1969, p. 653 (instrument de recherche imprimé dématérialisé, certaines notices sont plus détaillées dans la version intégrale accessible en ligne par la rubrique 'Autres instruments de recherche', voir contexte dans le Plan d’orientation général - Notaires de Paris, guides thématiques du Minutier).
      contrat de travail; Rosiers (rue des); Barbet, Jean; Tavernier, Melchior (1594-1665); architecte
    - BARBET (Jean) Architecte rue des Rosiers § Traité entre. .. et Melchior TAVERNIER graveur et imprimeur du Roi pour les tailles douces, 25 février 1630; MC/ET/VI/208
      Barbet, Jean
    - CAILLEBOT de LA SALLE (Catherine) § Mariage de François de L'ISLE, chevalier seigneur de MARIVAULT et d'ORSONVILLE, et de Catherine CAILLEBOT de LA SALLE, 4 mars 1630; MC/ET/VI/208
      contrat de mariage; Caillebot de La Salle, Catherine
    - Remise par Toussaint Sieulle, maître pâtissier et pâtissier ordinaire du comte de Soissons, demeurant rue du Petit-Pont, de tous les intérêts civils qu'il pourrait réclamer à l'encontre de Pierre de Voulges, marchand bourgeois de Paris, demeurant rue de l'Échelle, et du sieur Varet, (1) maître peintre, absent, représenté par Louise Varet, femme du dit de Voulges, moyennant le payement d'une somme de 300 livres, qu'il reconnaît avoir reçue de René Varet, juré mouleur de bois, beau-père dudit de Voulges, et le payement du chirurgien qui le panse et médicamente jusqu'à son entière guérison., 5 mars 1630; MC/ET/VI/208
      Les frais de l'information que ledit Sieulle avait entamée, montant à 15 livres, seront aussi payés par ledit René Varet..
      Compléments de description: (1) Prénom laissé en blanc dans le texte.
      Documents du Minutier central concernant les peintres, sculpteurs et graveurs au XVIIe siècle (1600-1650) [études I à X, 1955 actes], par Marie-Antoinette Fleury, tome I, Paris, S.E.V.P.E.N, 1969, p. 690 (instrument de recherche imprimé dématérialisé, certaines notices sont plus détaillées dans la version intégrale accessible en ligne par la rubrique 'Autres instruments de recherche', voir contexte dans le Plan d’orientation général - Notaires de Paris, guides thématiques du Minutier).
      Echelle (rue de l'); Petit-Pont (rue du); Sieulle, Toussaint; Varet (M.); Varet, Louise; Varet, René; Voulges, Pierre de; chirurgien; commerçant; officier civil (Ancien Régime); peintre; pâtissier
    - Bail par René Leroy, procureur au Parlement, et Pierre Blosse, notaire au Châtelet, à Guillaume Fournier, maître chandelier en suif, d'une maison sise à Paris, rue aux Ours, pour 6 ans, moyennant 300 l. de loyer par an., 8 avril 1630; MC/ET/VI/208
      bail; Ours (rue aux); Blosse, Pierre (15..-1636); Fournier, Guillaume; Leroy, René; cirier; notaire; procureur de justice (Ancien Régime)
    - TAVERNIER (Gabriel) graveur en taille douce § Plusieurs actes entre Suzanne TONNELIER, veuve de. .. demeurant rue des égoûts paroisse Saint-Sulpice; à présent femme d'Abel VAN SERENBRUM, maître en fait d'armes, et Melchior TAVERNIER, graveur du Roi en taille douce et Jean-Baptiste TAVERNIER, maître libraire, tous deux demeurant en l'Ile du Palais, ses fils, 11 avril 1630; MC/ET/VI/208
      Tavernier, Gabriel; Tonnelier, Suzanne; Van Screvenbouc, Abel
    - Confirmation par Suzanne Tonnellier, à Melchior Tavernier, son fils, du bail qu'elle lui a fait le 30 avril 1619, des trois cinquièmes en la moitié d'une loge ou boutique, à la foire Saint-Germain, aux mêmes charges et conditions spécifiées dans ledit bail., 11 avril 1630; MC/ET/VI/208
      - Du même jour. - Déclaration par laquelle Suzanne Tonnelier reconnaît que son fils, Melchior Tavernier, lui a payé jusqu'à ce jour tous les loyers de ladite loge.
      Précisions sur les lieux: Paris--Saint-Germain (foire, loge)
      Documents du Minutier central concernant les peintres, sculpteurs et graveurs au XVIIe siècle (1600-1650) [études I à X, 1955 actes], par Marie-Antoinette Fleury, tome I, Paris, S.E.V.P.E.N, 1969, p. 651 (instrument de recherche imprimé dématérialisé, certaines notices sont plus détaillées dans la version intégrale accessible en ligne par la rubrique 'Autres instruments de recherche', voir contexte dans le Plan d’orientation général - Notaires de Paris, guides thématiques du Minutier).
      bail; déclaration; Saint-Germain (foire); Tavernier, Melchior (1594-1665); Tonnellier, Suzanne
    - Quittance par Suzanne Tonnellier, veuve de Gabriel Tavernier, marchand et graveur en taille douce, demeurant rue des Égouts, à Saint-Germain-des-Prés, agissant en son nom et comme tutrice de Jean-Baptiste, Marie et Daniel Tavernier, leurs enfants mineurs, autorisée par son second mari, Abel Van Screvenbroc, maître en fait d'armes, à Melchior Tavernier, son fils, graveur et imprimeur du roi pour les tailles douces, demeurant en l'île du Palais, d'une somme de 150 livres pour le rachat de 9 livres 7 sols 6 deniers de rente., 11 avril 1630; MC/ET/VI/208
      Au contrat est intervenu Jean-Baptiste Tavernier, libraire, logé dans l'île du Palais.
      quittance; Egout-Saint-Germain (rue de l'); Cité (île de la); Saint-Germain-des-Prés (hameau); Tavernier (veuve); Tavernier, Daniel; Tavernier, Gabriel (15..-16..); Tavernier, Jean-Baptiste; Tavernier, Marie; Tavernier, Melchior (1594-1665); Tonnellier, Suzanne; Van Screvenbouc, Abel; graveur; imprimeur; libraire; commerçant; enseignant
    - LIBRAIRE (marchand) TAVERNIER (Jean-Baptiste) Ile du Palais § Quittance de rachat et transport de droit en présence de Jean-Baptiste TAVERNIER fils de défunt Gabriel TAVERNIER, graveur en taille douce et de Suzanne TONNELIER, à présent femme d'Abel VAN SERENBRUM, maître en fait d'armes, 11 avril 1630; MC/ET/VI/208
      transport de droits; quittance; Tavernier, Jean-Baptiste
    - TAVERNIER (Melchior) Graveur et imprimeur du Roi en taille douce, demeurant en l'Ile du Palais § Quittance de rachat par Suzanne TONNELIER, veuve de Gabriel TAVERNIER, graveur en taille douce, à. .. son fils, en présence de Jean-Baptiste TAVERNIER, marchand libraire en l'Ile du Palais aussi fils.; Transport par les mêmes, ladite TONNELIER, femme d'Abel VAN SERENBRUM, maître en faits d'armes, à. .. de leurs droits sur une loge à la foire Saint-Germain, 11 avril 1630; MC/ET/VI/208
      quittance; transport de droits; Tavernier, Melchior
    - Constitution par Claude Dupron, l'aîné, bourgeois de Paris, demeurant rue de Lourcine, à Saint-Marcel, et Claude Dupron, le jeune, violon ordinaire de la chambre du roi, demeurant rue de la Huchette, à Florent Carbonnet, bourgeois de Paris, demeurant rue des Lavendières, paroisse Saint-Étienne-du-Mont, de 40 livres de rente annuelle et perpétuelle, au denier 20, moyennant 800 livres., 18 mai 1630 - 8 février 1631; MC/ET/VI/208
      1631, 8 février. Ratification par Marie Foyneau, femme de Dupron, le jeune.
    - Marché par lequel Pierre Forest, maître peintre, bourgeois de Paris, demeurant place Dauphine, devant le cheval de bronze, promet à Antoine Baillat, procureur fiscal à Chablis, logé à la Croix Blanche, rue de la Mortellerie, de faire un tableau pour la confrérie du rosaire à Chablis, moyennant la somme de 200 livres, sur laquelle le peintre a déjà touché 100 livres., 13 juin 1630; MC/ET/VI/208
      Le tableau sur toile aura 9 pieds de haut sur 6 pieds de large, sans y comprendre la bordure, qui sera de 9 pouces de large, en bois peint et doré avec une moresque continue. Le tableau représentera la Vierge, saint Dominique et sainte Catherine. Les autres figures représenteront le pape, le roi, la reine, quelques têtes derrière, des anges et des chérubins jetant des roses, des fleurs et des chapelets.
      Le tableau devra être achevé à la Pentecôte prochaine.
      Du même jour. - Quittance par Pierre Forest d'une somme de 120 livres, qui lui a été remise par le sieur Vaultroullye, de la part de M. de Chablis, à savoir 100 livres pour payement du tableau et 20 livres de récompense.
      Précisions sur les lieux: Paris--Dauphine (place, cheval de bronze); Paris--Mortellerie (rue de la, maison de la Croix Blanche)
      Documents du Minutier central concernant les peintres, sculpteurs et graveurs au XVIIe siècle (1600-1650) [études I à X, 1955 actes], par Marie-Antoinette Fleury, tome I, Paris, S.E.V.P.E.N, 1969, p. 238 (instrument de recherche imprimé dématérialisé, certaines notices sont plus détaillées dans la version intégrale accessible en ligne par la rubrique 'Autres instruments de recherche', voir contexte dans le Plan d’orientation général - Notaires de Paris, guides thématiques du Minutier).
      marché; quittance; Chablis (Yonne); Croix Blanche (enseigne de la); Dauphine (place); Mortellerie (rue de la); Baillat, Antoine; Chablis (M. de); Forest, Pierre; Vaultroullye (M.); peintre
    - Constitution par Pierre Blosse, notaire au Châtelet, et Denise Boucot, sa femme, à Jean et Antoine Conin., 20 juin 1630; MC/ET/VI/208
      constitution de rente; Blosse, Pierre (15..-1636); Boucot, Denise; Conin, Antoine; Conin, Jean; notaire
  - Minutes. 1630, juillet - 1630, décembre, juillet 1630 - décembre 1630; MC/ET/VI/209; registre
    - MACON communauté des maîtres à Paris § Procuration par la. .. à Simon PUTHOIS, 24 mars 1629; MC/ET/VI/209
      procuration; Puthois, simon; maçon
    - MACON (Me) PUTHOIS Simon rue Poupée § Plusieurs actes de...; etc..., 1630; MC/ET/VI/209
      Puthois, Simon
    - Quittance à François Lemoyne, notaire au Châtelet., 15 juillet 1630; MC/ET/VI/209
      quittance; Lemoyne, François; notaire
    - SAINT-SÉVERIN (église) § Bail d'une maison rue Saint-Julien-le-Pauvre; enseigne de l'Annonciation, appartenant à la Confrérie du Saint-Sacrement en l'église SAINT-SÉVERIN, 18 juillet 1630; MC/ET/VI/209
      bail
    - Constitution de rente par Simon Le Mercier, notaire au Châtelet, et Jeanne Des Quatrevaulx, sa femme., 29 juillet 1630; MC/ET/VI/209
    - Obligation par Crépin de Héman, facteur d'orgues demeurant à Bordeaux, logé rue aux Ours, à l'enseigne du Plat d'étain, à Jean Dessaulx, facteur de Gabriel Bessy, l'aîné, messager de Bordeaux, de 59 livres 16 sols tant pour sa conduite de Bordeaux à Paris que pour dépenses de 'bouche' en l'hôtellerie de la Fleur de lis, rue de la Huchette., 31 août 1630; MC/ET/VI/209
      Documents du Minutier central concernant l'histoire de la musique (1600-1650), par Madeleine Jurgens, tome I [études I à X, 1763 actes], Paris, Archives nationales, 1967, p. 832 (instrument de recherche imprimé dématérialisé, certaines notices sont plus détaillées dans la version intégrale accessible en ligne par la rubrique 'Autres instruments de recherche', voir contexte dans le Plan d’orientation général - Notaires de Paris, guides thématiques du Minutier).
    - Obligation par Jeanne Hermant, veuve de Melchior Le Roy, maître tailleur d'habits, demeurant rue Neuve-Saint-Louis, envers Melchior Tavernier, graveur du roi pour les tailles douces, bourgeois de Paris, pour une somme de 104 livres à elle prêtée par ledit Tavernier pour faire enterrer son mari et subvenir à ses autres nécessités., 14 septembre 1630; MC/ET/VI/209
      obligation; Neuve-Saint-Louis (rue); Hermant, Jeanne; Le Roy (veuve); Le Roy, Melchior; Tavernier, Melchior (1594-1665); graveur; tailleur d'habits
    - PUTHOIS (Simon) maître maçon à Paris § Promesse par... de régler Simon MESNAGOT, plâtrier, des ouvrages faits il y a deux ans en l'église Saint-Roch., 25 novembre 1630; MC/ET/VI/209
      Puthois, Simon; Mesnagot, Simon
    - Contrat de mariage entre Claude Le Nol, conseiller du roi, receveur général des tailles du Berry, lieutenant du prévôt général de la connétablie de France, demeurant rue de la Harpe, et Anne Columet, flle de Martin Columet, procureur au Châtelet, et d'Élisabeth Surgis, demeurant rue Saint-Jacques, paroisse Saint-Séverin., 23 décembre 1630; MC/ET/VI/209
      Parmi les signatures des témoins, figure celle de Bernard, (1) maître sculpteur, bourgeois de Paris, oncle du futur.
      (1) Le prénom n'est indiqué ni dans le texte ni à la signature.
      Documents du Minutier central concernant les peintres, sculpteurs et graveurs au XVIIe siècle (1600-1650) [études I à X, 1955 actes], par Marie-Antoinette Fleury, tome I, Paris, S.E.V.P.E.N, 1969, p. 33 (instrument de recherche imprimé dématérialisé, certaines notices sont plus détaillées dans la version intégrale accessible en ligne par la rubrique 'Autres instruments de recherche', voir contexte dans le Plan d’orientation général - Notaires de Paris, guides thématiques du Minutier).
      contrat de mariage; Harpe (rue de la); Saint-Jacques (rue); Saint-Séverin (paroisse); Bernard (M.); Columet, Anne; Columet, Martin; Le Nol, Claude; Surgis, Elisabeth; procureur de justice (Ancien Régime); trésorier payeur (Ancien Régime); sculpteur
  - Minutes. 1631, janvier - 1631, juin, janvier 1631 - juin 1631; MC/ET/VI/210; registre
    - Contrat de mariage entre Jean Regnard, maître en fait d'armes et maître chapelier, demeurant rue Zacharie, fils de Laurent Regnard, bourgeois de Paris, et Barbe Dupron, fille de Claude Dupron, violon ordinaire de la chambre du roi, demeurant rue de la Huchette, et de défunte Anne Girard. Parmi les témoins de la fiancée figurent: Claude Dupron, violon ordinaire de la chambre du roi, son frère, Germain Beauchamps, écuyer, exempt des gardes du corps du roi, Ponce Sauvage, procureur au Châtelet, et Jérôme Andreossy, cousins. La dot est de 1.600 livres en deniers et 200 livres en meubles., 13 janvier 1631; MC/ET/VI/210
      Documents du Minutier central concernant l'histoire de la musique (1600-1650), par Madeleine Jurgens, tome I [études I à X, 1763 actes], Paris, Archives nationales, 1967, p. 163 (instrument de recherche imprimé dématérialisé, certaines notices sont plus détaillées dans la version intégrale accessible en ligne par la rubrique 'Autres instruments de recherche', voir contexte dans le Plan d’orientation général - Notaires de Paris, guides thématiques du Minutier).
      Regnard, Jean